# Nicolás Casatti

#### **Full-Stack Developer**

## **Perfil Profesional**

Soy un desarrollador full-stack apasionado por la resolución de problemas complejos y la búsqueda constante de nuevos desafíos tecnológicos.

Mi trayectoria profesional me ha permitido adquirir experiencia en desarrollo móvil. Para luego especializarme en backend y en gestión de infraestructuras. Con un enfoque en el aprendizaje continuo y la adaptación a nuevas tecnologías.

Mi pasión por la tecnología me impulsa a mantenerme actualizado y a explorar nuevas herramientas y conceptos, incluso más allá de las necesidades inmediatas de los proyectos.

# **Experiencia Laboral**

### Emser | Técnico de soporte | Mayo 2019 - Diciembre 2020

Como técnico de soporte, tenía la responsabilidad de atender a los problemas reportados por los clientes.

- Diagnosticaba y resolvía eficientemente problemas técnicos reportados por los clientes mediante consultas SQL complejas en bases de datos Microsoft SQL Server, asegurando la continuidad operativa de los sistemas.
- Verificaba y configuraba sistemas instalados en Windows Servers por conexión remota.

#### Emser | Desarrollador mobile | Diciembre 2020 - Abril 2021

Encargado de aplicación android de preventa para la empresa Arcor.

- Desarrollé y mantuve la aplicación, implementando nuevas funcionalidades para mejorar la experiencia del usuario y resolviendo incidencias para asegurar la estabilidad de la aplicación.
- Desarrollé nuevas funcionalidades requeridas por el cliente.

## Emser | Lider Técnico/Desarrollador | Abril 2021 - Diciembre 2022

Lideré un equipo de 3 personas (1 desarrollador, 1 tester y 1 líder funcional) en el desarrollo de la aplicación Android, implementando arquitecturas limpias y utilizando tecnologías como Room, Retrofit y Kotlin.

#### Desarrollos destacados:

• Lideré el desarrollo de un backend en Python con Django para la aplicación Android, implementando una arquitectura robusta y escalable sobre un servidor Microsoft Windows.

• Dirigí la migración de la comunicación de la app al nuevo backend utilizando Kotlin, mejorando significativamente el rendimiento y la mantenibilidad de la aplicación.

## Emser | Full-Stack Developer | Diciembre 2022 - Actualidad

Actualmente, gestiono de forma autónoma el desarrollo y mantenimiento integral de diversas soluciones, abarcando desde el diseño hasta la implementación, el despliegue y el soporte.

- Desarrollé y mantuve APIs serverless utilizando AWS Lambda, optimizando su rendimiento y escalabilidad.
- Administré infraestructuras en AWS, Windows Server y Linux, incluyendo la gestión de bases de datos, despliegues con Docker y configuración de SSH, garantizando la disponibilidad y seguridad de los sistemas.
- Brindé soporte técnico para la resolución de problemas en diversas áreas, incluyendo APIs, aplicaciones Android, Docker y backend.

## Habilidades Técnicas

Categoría	Subcategoría	Habilidades
Lenguajes	Backend	Python, Go, JavaScript, TypeScript
	Mobile	Kotlin, Java
	Otros	C#
Frameworks/Librerías	Backend	Django, .NET, Node.js, Bun
	Frontend	NextJS (Básico)
Bases de Datos	Relacionales	Microsoft SQL Server, MySQL, MariaDB
DevOps/Cloud	Cloud Providers	AWS (Lambda, RDS, EC2, S3, etc.)
	Contenerización	Docker
	Control de Versiones	Git

## Educación

# Universidad Tecnológica Nacional | Ingeniería en Sistemas de Información (Incompleta)

Cursado en la Universidad Tecnológica Nacional, Regional Córdoba. Inicio en el año 2016 cursado hasta tercer año.

## **Idiomas**

• Inglés: Nivel intermedio. (KET Key English Test certificate. Certificado internacional avalado por la universidad de cambridge)

## Contacto

gmail/ncasatti | linkedin/ncasatti | github/ncasatti